【裁判字號】    88,訴,2329
【裁判日期】    890510
【裁判案由】    偽造文書
【裁判全文】
臺灣臺中地方法院刑事判決                        八十八年度訴字第二三二九號
    公  訴  人  臺灣臺中地方法院檢察署檢察官
    被      告  丁○○
右列被告因偽造文書案件，經檢察官提起公訴（八十八年度偵字第一八Ｏ七三號），
本院判決如左：
    主      文
丁○○連續意圖為自己不法之所有，而侵占對於業務上所持有之物，處有期徒刑捌月
。緩刑年。
於送貨簽收單（如附表一至四所示）及貨品明細表（如附表五至七所示）客戶簽收、
章欄偽造如附表所示之署押，均沒收。
    事      實
一、丁○○原為台中市○○區○○路九巷九號金線蓮實業有限公司（以下簡稱金線蓮
    公司）之業務員，負責台北及台中地區送貨及收受貨款之工作，意圖為自己不法
    之所有，並基於概括之犯意，於民國八十七年三月間至九月間，連續將總值新台
    幣（下同）十萬四千三百五十元之貨品販賣至花蓮地區，再將應繳回金線蓮公司
    台北營業處及台中總公司之貨款，變易持有為所有，將之侵占入己。復為掩飾犯
    行，竟又基於概括之犯意，在台北縣某處，連續偽造不實之送貨簽收單四張（如
    附表一至四所示）、貨品明細單三張（附表五至七所示），並持以向金線蓮公司
    報帳，足以生損害於金線蓮公司、附表所示商家及陳宥池。嗣經金線蓮公司核算
    貨款始查悉上情。
二、案經金線蓮公司訴請臺灣台中地方法院檢察署檢察官偵查起訴。
    理      由
一、訊據被告丁○○固坦承有挪用二筆貨款及偽簽「秋萍」及「阿德」署押之事實，
    惟矢口否認其餘犯行，辯稱當時公司有一個月沒發薪水，其才挪用貨款，向泉松
    及柏泉公司所收貨款有繳回，另有送貨給黑羊知名度小吃及工學羊肉爐，但未收
    貨款云云。然查：右揭事實業據被害人金線蓮公司代表人乙○○及代理人丙○○
    、甲○○分別於偵查中及本院審理時指訴綦詳，並經證人張文星、江智誠、林欽
    敏於偵查中證述屬實，復有送貨簽收單影本四張、貨品明細單影本三張、勞工保
    險卡影本一份附於偵查卷可稽。查被告侵占被害人金線蓮公司十萬四千三百五十
    元貨款，其有為自己不法所有之意圖；又被告偽造如附表所示之送貨簽收單及貨
    品明細表，已足以生損害於金線蓮公司、附表所示之商家及陳宥池。被告之所辯
    無非卸飾之詞，不足採信，事證明確，其犯行洵堪認定。
二、核被告所為，係犯刑法第三百三十六條第二項之業務侵占罪、第二百十六條、第
    二百十條之行使偽造私文書罪。被告先後多次業務侵占、行使偽造私文書之行為
    ，均各時間緊接，犯罪構成要件相同，顯係基於概括之犯意而為，均應依連續犯
    之規定論以一罪，並依法加重其刑。被告偽造署押之行為，為其偽造私文書之部
    分行為；偽造私文書之低度行為，為其行使偽造私文書之高度行為所吸收，均不
    另論罪。所犯連續業務侵占罪及連續行使偽造私文書罪，有方法、結果之牽連關
    係，為牽連犯，應依刑法第五十五條之規定論以連續業務侵占罪。爰審酌被告犯
    罪之動機、目的、手段、其品性及智識程度、犯罪所生之損害（所得）為十萬四
    千三百五十元，尚非重大、已與被害人金線蓮公司達成和解，有和解契約書影本
    一份附於本院卷可按及被告犯罪後之態度等一切情狀，量處如主文所示之刑。查
    被告前未曾受有期徒刑以上刑之宣告，有臺灣台中地方法院檢察署刑案資料查註
    紀錄表及本院被告全國前案紀錄表各一份在卷可稽，其因一時失慮，偶罹刑典，
    經此刑之宣告，應知警惕而無再犯之虞，本院認以暫不執行其刑為適當，併予宣
    告緩刑三年，用勵自新。被告於送貨簽收單（如附表一至四所示）及貨品明細表
    （如附表五至七所示）客戶簽收、章欄偽造如附表所示之署押，雖被告所犯連續
    行使偽造私文書罪因與其所犯連續業務侵占罪相牽連而論以連續業務侵占罪，上
    開偽造之署押仍應依刑法第二百十九條之規定宣告沒收（最高法院六十六年度第
    三次刑事庭會議決議意旨參照）。
據上論斷，應依刑事訴訟法第二百九十九條第一項前段、刑法第五十六條、第三百三
十六條第二項、第二百十六條、第二百十條、第五十五條、第七十四條第一款、第二
百十九條、罰金罰鍰提高標準條例第一條前段，判決如主文。
中      華      民      國      八十九      年      五    月    十      日
                                      臺灣台中地方法院刑事第七庭
                                          法  官  簡  源  希
右正本證明與原本無異。
如不服本判決，應於判決送達後十日內向本院提出上訴狀，上訴於臺灣高等法院臺中
分院( 須附繕本 )。
                                          書記官
中      華      民      國      八十九      年      五    月    十      日
附錄論罪科刑法條：
刑法第三百三十六條第二項：對於業務上所持有之物，犯前條第一項之罪者，處六月
                          以上五年以下有期徒刑，得併科三千元以下罰金。
刑法第二百十條：偽造、變造私文書，足以生損害於公眾或他人者，處五年以下有期
                徒刑。
刑法第二百十六條：行使第二百十條至第二百十五條之文書者，依偽造、變造文書或
                  登載不實事項或使登載不實事項之規定處斷。
附表：
┌──┬─────────┬──────────┬───────────┐
│編號│ 偽造之客戶名稱   │  貨款金額（新台幣）│客戶簽收、章欄偽造署押│
├──┼─────────┼──────────┼───────────┤
│一、│愛心聯盟生鮮超市  │  二千八百元        │  秋萍                │
├──┼─────────┼──────────┼───────────┤
│二、│黑羊知名度小吃    │  一千三百五十元    │  黑羊                │
├──┼─────────┼──────────┼───────────┤
│三、│工學羊肉爐        │  一千三百五十元    │  陳宥池              │
├──┼─────────┼──────────┼───────────┤
│四、│中投羊肉火爐店    │  三千七百五十元    │  阿德                │
├──┼─────────┼──────────┼───────────┤
│五、│泉松有限公司      │  五萬五千元        │  江                  │
├──┼─────────┼──────────┼───────────┤
│六、│張文星            │  一萬五千一百元    │  林                  │
├──┼─────────┼──────────┼───────────┤
│七、│伯泉公司          │  二萬五千元        │  江                  │
└──┴─────────┴──────────┴───────────┘


司法院資訊處製作；財團法人民間司法改革基金會備份。
